【裁判字號】    99,交聲,271
【裁判日期】    990322
【裁判案由】    交管條例聲異
【裁判全文】
臺灣板橋地方法院交通事件裁定         99年度交聲字第271號
原處分機關  交通部公路總局臺北區監理所
異  議  人
即受處分人  運德貨運股份有限公司
法定代理人  乙○○
上列異議人即受處分人因違反道路交通管理處罰條例案件，不服
原處分機關於中華民國99年1 月11日所為之裁決處分（裁決書案
號：北監營裁字第40-Z00000000號），聲明異議，本院裁定如下
：
    主  文
原處分撤銷。
運德貨運股份有限公司不罰。
    理  由
一、原處分意旨略以：異議人即受處分人運德貨運股份有限公司
    所有之車牌號碼608-AP號營業貨運曳引車，於民國98年9 月
    24日下午1 時57分許，在國道一號高速公路南下307.7 公里
    處，其駕駛未依規定車道行駛，經國道公路警察局第四警察
    隊警員逕行舉發；爰依道路交通管理條例第33條第1 項第3
    款規定，裁處罰鍰新臺幣4000元，並依同條例第63條第1 項
    第1 款規定，記違規點數1 點。
二、聲明異議意旨略以：異議人所有之車牌號碼608-AP號營業貨
    運曳引車，由甲○○駕駛，在國道一號高速公路南下307.7
    公里處，為超越外線車道前方慢速車，因而利用中線車道超
    車，並非故意占用中線車道，竟遭裁罰，實難甘服，爰依法
    聲明異議。
三、按汽車行駛高速公路及快速公路，其車道之使用，除因交通
    事故及道路施工依臨時或可移動標誌指示或交通勤務警察指
    揮外，應依設置之交通標誌、標線或號誌之規定，無設置者
    ，大型車應行駛於外側車道，並得暫時利用緊臨外側車道之
    車道超越前車，高速公路及快速公路交通管制規則第8 條第
    1 項第2 款定有明文。次按汽車行駛於高速公路、快速公路
    或設站管制之道路，不遵使用限制、禁止、行車管制及管理
    事項之管制規則，未依規定行駛車道者，處汽車駕駛人新臺
    幣3000元以上6000元以下罰鍰，並記違規點數1 點，則據道
    路交通管理處罰條例第33條第1 項第3 款、第63條第1 項第
    1 款分別規定甚明。
四、經查，異議人所有之車牌號碼608-AP號營業貨運曳引車，於
    98年9 月24日下午1 時57分許，由甲○○駕駛，在國道一號
    高速公路南下307.7 公里處，行駛中線車道，經國道公路警
    察局第四警察隊警員逕行舉發之事實，有內政部警政署國道
    公路警察局公警局交字第Z00000000 號舉發違反道路交通管
    理事件通知單1 件、錄影翻拍照片3 幀附卷可資佐證，且為
    異議人所不爭執，此情足堪認定。次依高速公路及快速公路
    交通管制規則第8 條第1 項第2 款規定，大型車在高速公路
    通行，固應行駛於外側車道，然得暫時利用緊臨外側車道之
    車道超越前車；而依卷附錄影翻拍照片所示，異議人所有之
    車輛經駕駛，行駛於中線車道，同路段右後方約200 公尺處
    外側車道上，尚有其他車輛通行，僅以前開照片顯示資料計
    算，其車輛行駛中線車道歷時僅7 秒鐘，且時速自114 公里
    遞減至105 公里，車身並有向外側車道偏行之跡，異議人前
    開所辯，應非子虛。此外，本院復查無其他積極證據足資證
    明異議人所有之車輛，其駕駛人行駛於高速公路中線車道，
    確非暫時利用緊臨外側車道之車道超越前車，原處分機關依
    道路交通管理處罰條例第33條第1 項第3 款、第63條第1 項
    第1 款規定，遽予裁罰，容有未洽。綜上，本件異議為有理
    由，爰撤銷原處分，併為異議人不罰之諭知，以昭審慎。
據上論斷，應依道路交通案件處理辦法第20條，裁定如主文。
中    華    民    國    99    年    3     月    22    日
                  交通法庭  法  官  廖怡貞
以上正本證明與原本無異
如不服本裁定應於送達後5 日內向本院提出抗告狀
                            書記官  林惠齡
中    華    民    國    99    年    3     月    23    日

司法院資訊處製作；財團法人民間司法改革基金會備份。
